臺灣士林地方法院交通事件裁定　　　　 96年度交聲字第337號
原處分機關　交通部公路總局臺北區監理所
異　議　人
即受處分人　乙○○
上列異議人即受處分人因違反道路交通管理處罰條例案件，對於
交通部公路總局臺北區監理所民國96年3 月13日所為之處分（原
處分案號：北監自裁字裁40-AFI302460號）聲明異議，本院裁定
如下：
    主  文
異議駁回。
    理  由
一、汽車駕駛人在禁止臨時停車處所停車者，處新臺幣（下同）
    600 元以上1,200 元以下罰鍰，道路交通管理處罰條例第56
    條第1 項第1 款亦有明文。而所謂禁止臨時停車處所，依道
    路交通安全規則第111 條第1 項有列舉之規定，其中同條項
    第2 款規定，公共汽車招呼站10公尺內，不得臨時停車。
二、原處分意旨略以：異議人即受處分人乙○○所駕駛之車牌號
    碼P7-3463 號自用小客車，於民國（下同）95年11月24日9
    時45分許，在臺北市○○○路389 號處違規停車，經臺北市
    政府警察局文山二分局交通分隊員警查獲後，逕行舉發「在
    禁止臨時停車處所停車」之違規。爰依道路交通管理處罰條
    例第56條第1 項第1 款之規定，裁處罰鍰1200 元等語。
三、異議意旨略以：（一）伊確於95年11月24日9 時45分許，駕
    駛車號P7-3463 號之自用小客車（登記車主為伊之母親李愛
    玉），在臺北市○○○路6 段處因在禁止臨時停車處所停車
    ，為文山二分隊員警取締舉發開單罰鍰，並告誡本人需於到
    案日前繳案（然並未敘明繳案方式與地點），伊則當場同意
    遵守該裁罰依限繳納罰鍰。（二）伊於臺北縣淡水鎮上之7-
    11等便利超商繳款被拒，又於臺灣區監理所委託之檢驗場進
    行汽車檢驗與辦理行照更換時，欲繳納罰單，仍然無法繳納
    ，是以伊遂無從依限將罰鍰繳案。異議人向原處分機關表示
    不服舉發，經原處分機關裁決維持舉發結果後，異議人於法
    定期限內向本院交通法庭聲明異議等語。
四、經查：
（一）異議人即受處分人乙○○於前揭時間，在臺北市○○○路
      6 段389 號處違規停車之事實，除經異議人自認外，並有
      臺北市政府警察局北市警交大字第AFI-302460號舉發違反
      道路交通管理事件通知單影本1 紙附卷可稽。
（二）證人即舉發本件違規之臺北市政府警察局文山二分局交通
      分隊警員甲○○到庭結證稱：「（問：你當時是否有開違
      規單〈舉發單〉給受處分人簽收？）是。」「（問：你是
      否有告知受處分人要如何繳罰款？）一般我開完單都會告
      知受處分人五天後再到郵局繳納，我忘了當時有無告知到
      場的受處分人。」「（問：有無攜帶當時舉發單上的存根
      聯？）有，開完後，一聯給受處分人，一聯要繳回，交給
      受處分人格式與卷附存根聯內容一樣。」（參見本院96年
      7月23日訊問筆錄 ）。
（三）按違反道路交通管理事件，行為人認為舉發之事實與違規
      情形相符者，得於接獲通知單後，親自或委託他人持該通
      知單，不經裁決向指定之處所，逕依裁罰基準執行並繳納
      罰鍰結案。前項違反道路交通管理事件，未暫代保管物件
      或吊扣駕照、牌照處分者，行為人得以郵寄匯票、郵局與
      公路監理電腦系統連線即時銷案（以下簡稱郵局即時銷案
      ）、郵政劃撥、金融卡、信用卡轉帳、電話語音轉帳或向
      經委託代收罰鍰之金融機構繳納罰鍰、或其他經管轄機關
      委託辦理收繳罰鍰之機構，繳納罰鍰結案，違反道路交通
      管理事件統一裁罰基準及處理細則第48條第1 項、第2 項
      定有明文。本案係舉發單位當場掣單交付駕駛人簽收，處
      罰異議人即汽車駕駛人乙○○，與汽車所有人即異議人之
      母李愛玉辦理驗車或換發行照需結清車主違規無涉。又按
      本單勾記「得採郵繳或語音轉帳者」，得向代收機構繳納
      罰鍰，或逕向到案處所自動繳納；代收機構得酌收手續費
      。若採郵繳請於收受本單之5 日後繳納，此經本院核閱庭
      呈之舉發違反道路交通管理事件通知單影本背面注意事項
      第2 點，即可得知舉發單上清楚記載繳費之方式及地點，
      異議人既有收受該份舉發單，應詳閱注意事項，以明瞭繳
      費方式及繳費地點，而非自行認定，致使無法於期限內繳
      費完畢，異議人辯稱曾多次繳款皆被拒絕，至無從在期限
      內繳交罰鍰，尚非可採。
五、綜上所述，異議人確有於行經前揭時、地「在禁止臨時停車
    處所停車」之違規行為，從而原處分機關援引上開道路交通
    管理處罰條例及違反道路交通管理事件統一裁罰基準表之規
    定，為前述裁罰，核無違誤。本件異議人之異議為無理由，
    應予駁回。
六、據上論斷，依道路交通案件處理辦法第19條，裁定如主文。
中　　華　　民　　國　　96　　年　　9 　　月　　27　　日
　　　　　　　　　交通法庭法　官　賴邦元
以上正本證明與原本無異。
如不服本裁定，應於送達後5日內，向本院提出抗告狀。
　                  　　　書記官　游育慈
中　　華　　民　　國　　96　　年　　9 　　月　　27　　日
